【裁判字號】    90,交訴,20
【裁判日期】    900416
【裁判案由】    過失致死
【裁判全文】
臺灣板橋地方法院刑事判決                            九十年度交訴字第二號
    公  訴  人  臺灣板橋地方法院檢察署檢察官
    被      告  甲○○
右列被告因過失致死案件，經檢察官提起公訴（九十年度偵字第八七○號），本院判
決如左：
    主  文
甲○○從事業務之人，因業務上之過失致人於死，處有期徒刑柒月。
    事  實
一、甲○○前曾於民國八十八年間因業務過失致死案件，經臺灣花蓮地方法院判處有
    期徒刑四月，緩刑二年，並於八十八年五月十四日確定，現仍在緩刑中，仍不知
    警惕，任職大民通運有限公司聯結車司機，為從事駕駛業務之人，於八十九年十
    一月二十日中午十二時許，駕駛車牌號碼ＱＵ─三八九號營業貨運曳引車載貨時
    ，沿臺北縣板橋市○○道路，由中和往板橋方向行駛，途經板橋市光復水門前，
    應注意汽車行駛時駕駛人應注意車前狀況及兩車併行之間隔，並隨時採取必要之
    安全措施，而依當時路況．天候及其智識能力良好並無不能注意之情事，竟疏未
    注意由張義添所騎乘之車號ＧＤＩ─九七二號機車在該道路右側行駛，而未保持
    兩車併行之安全間隔，致其所駕曳引車右後下方橫桿擦撞張義添機車，造成張義
    添人車倒地，並遭該曳引車右後輪碾過，致張義添因頭部重鈍力傷，顱骨骨折破
    裂而當場死亡。甲○○於車禍發生後，經不詳路人報案而於警員涂晃儒前往處理
    尚不知何人為肇事者前，即在場向警表明係其肇事而自首，進而接受本件裁判。
二、案經臺北縣警察局海山分局報請臺灣板橋地方法院檢察署檢察官偵查起訴。
    理  由
一、訊據被告甲○○對於右揭時地駕車肇事之事實坦承不諱，惟辯稱：本件車禍發生
    伊雖有過失，但沿路伊並未看見被害人張義添機車，被害人可能係從水門出來撞
    到其曳引車右後側，致遭右後輪碾過，被害人亦有過失等語，經查：本件車禍發
    生地點，係在臺北縣板橋市○○道路，中和往板橋方向（即臨堤防一側），依卷
    附警繪現場圖及現場照片所示，該道路係雙向各僅單一車道，肇事後被害人機車
    及屍體固係倒臥於開放通行中之光復水門前方道路右側，惟於光復水門道路正前
    方及其前方右側有二條各為四點一公尺及一點六公尺之機車括地痕及水門正前方
    有一條三點二公尺之衣服拖痕，而被告復自承係其曳引車右後側下方橫桿與被告
    機車發生擦撞，並有現場車輛擦痕照片附卷可稽，是依該上開相關位置所示，本
    件車禍被告曳引車與被害人機車擦撞地點，應係在光復水門之前，致被害人倒地
    後仍被拖行至光復水門正前方而遭被告曳引車右後輪輾過致死。再參酌被害人之
    妻古寶鳳及證人即被害人之受僱人張威揚於偵查亦證稱被害人係於當日上午十時
    從中和市○○街五號所開設之舜裕公司出發，欲前往新莊市○○路及土城市○○
    路工地，而經常走該環河道路，光復水門附近並無工地等語，足證被害人機車當
    時顯係沿板橋市○○道路由中和往板橋向方向直行，並非自光復水門右轉出來甚
    明，被告辯稱被害人機車係從光復水門轉出致擦撞其曳引車右後側，被害人亦有
    過失云云，顯不足採。而按汽車行駛時駕駛人應注意車前狀況及兩車併行之間隔
    ，並隨時採取必要之安全措施，道路交通安全規則第九十四條第三項定有明文，
    本件被告駕駛曳引車與被害人機車併行時，竟疏未注意與之併行之被害人機車，
    致未保持安全間隔而生擦撞，依當時路況．天候及其智識能力良好，均據其自承
    ，並無不能注意之情事，其應注意能注意而未注意，其有過失至為明顯。此外並
    有道路交通事故調查報告表乙紙在卷可資佐證，而被害人確因本件車禍當場死亡
    ，亦經臺灣板橋地方法院檢察署檢察官督同法醫師相驗明確，製有相驗屍體證明
    書、驗斷書及勘驗筆錄等在卷可憑，被告駕車之過失行為與被害人之死亡間顯具
    有相當因果關係，從而本件事證明確，被告犯行堪以認定。
二、按被告係受僱從事駕駛為業之人，業據其自承，其因駕車過失致被害人死亡，核
    其所為係犯刑法第二百七十六條第二項之從事業務之人，因業務上之過失致人於
    死罪。又被告於車禍發生後，經不詳路人報案而於警員涂晃儒前往處理尚不知何
    人為肇事者前，即在場向警表明係其肇事而自首，業據警訊筆錄所載明，其進而
    接受本件裁判，應依法減輕其刑。爰審酌被告過失程度，肇事後態度及現雖與被
    害人家屬達成民事和解分期給付賠償中（參卷附調解書），惟此乃被告本應負擔
    之民事責任，而被告有如事實欄所載之駕車業務過失致死前科，現仍在緩刑中，
    ，有卷附臺灣高等法院檢察署刑案紀錄簡覆表在卷足憑，竟不知自我矜持謹慎，
    未及二年竟又再次駕車過失致人於死，足見其駕駛重型曳引貨車，行車散漫，毫
    無警惕，嚴重危害他人行車安全，處刑自不宜從輕等一切情狀，量處如主文所示
    之刑，以資懲儆。
據上論斷，應依刑事訴訟法第二百九十九條第一項前段、刑法第二百七十六條第二項
、第六十二條前段、罰金罰鍰提高標準條例第一條前段，判決如主文。
本案經檢察官陳炎辰到庭執行職務。
中      華      民      國      九十      年      四      月    十六    日
                              臺灣板橋地方法院刑事第六庭
                                      法  官  朱  耀  平
右正本證明與原本無異
如不服本判決應於送達後十日內向本院提出上訴狀
                                      書記官  黃  炎  煌
中      華      民      國      九十      年      四      月    十六    日
附錄本案論罪科刑法條全文：
刑法第二百七十六條
刑法第二百七十六條
因過失致人於死者，處二年以下有期徒刑、拘役或二千元以下罰金。
從事業務之人，因業務上之過失犯前項之罪者，處五年以下有期徒刑或拘役，得併科
三千元以下罰金。


司法院資訊處製作；財團法人民間司法改革基金會備份。
